【裁判字號】    98,易,1230
【裁判日期】    981023
【裁判案由】    竊盜
【裁判全文】
臺灣臺北地方法院刑事判決              98年度易字第1230號
公  訴  人  臺灣臺北地方法院檢察署檢察官
被      告  丁○○
選任辯護人  藺超群律師
上列被告因竊盜案件，經檢察官提起公訴（九十七年度偵緝字第
一八四六號、第一八四七號），本院判決如下：
    主    文
丁○○無罪。
    理    由
一、公訴意旨略以：被告丁○○自民國九十五年十二月十九日起
    任職於設臺北市○○區○○路一段一五八號一樓之告訴人佳
    訊達國際有限公司擔任倉庫管理兼出納一職，因業務知悉告
    訴人大筆資金均存放於戊○○經理之抽屜上鎖保管，竟意圖
    為自己不法之所有，於九十六年十二月十二日下午四時五十
    分許，趁公司戊○○經理不在位置之際，竊取由麥經理所管
    領之新臺幣（下同）七十二萬七千元，得手後未告知任何人
    即自行離職，嗣發覺被告不告而別，始發覺上情。因認被告
    涉犯刑法第三百二十條第一項之竊盜罪嫌云云。
二、按犯罪事實應依證據認定之，無證據不得認定犯罪事實；不
    能證明被告犯罪或其行為不罰者，應諭知無罪之判決，刑事
    訴訟法第一百五十四條第二項、第三百零一條第一項分別定
    有明文。次按事實之認定，應憑證據，如未能發現相當證據
    ，或證據不足以證明，自不能以推測或擬制之方法，以為裁
    判之基礎；又認定犯罪事實所憑之證據，雖不以直接證據為
    限，間接證據亦包括在內，然而無論直接或間接證據，其為
    訴訟上之證明，須於通常一般之人不致有所懷疑，而得確信
    其為真實之程度者，始得據為有罪之認定；再認定不利於被
    告之事實，須依積極證據，苟積極證據不足為不利於被告事
    實之認定時，即應為有利於被告之認定，更不必有何有利之
    證據，最高法院四十年臺上字第八六號、七十六年臺上字第
    四九八六號及三十年上字第八一六號分別著有判例意旨可資
    參照。又按告訴人之告訴，係以使被告受刑事訴追為目的，
    是其陳述是否與事實相符，仍應調查其他證據以資審認；又
    被害人之陳述如無瑕疵，且就其他方面調查又與事實相符，
    固足採為科刑之基礎，倘其陳述尚有瑕疵，而在未究明前，
    遽採為論罪科刑之根據，即難認為適法，最高法院五十二年
    臺上字第一三○○號、六十一年臺上字第三○九九號著有判
    例意旨可資參照。況刑事訴訟法第一百六十一條第一項亦規
    定，檢察官就被告犯罪事實，應負舉證責任，並指出證明之
    方法，是檢察官對於起訴之犯罪事實，應負提出證據及說服
    之實質舉證責任，倘其所提出之證據，不足為被告有罪之積
    極證明，或其指出證明之方法，無從說服法院以形成被告有
    罪之心證，基於無罪推定之原則，自應為被告無罪判決之諭
    知，最高法院九十二年度臺上字第一二八號著有判例意旨可
    資參照。
三、公訴人認被告涉犯竊盜罪嫌，無非係以證人甲○○、戊○○
    、乙○○、丙○○、己○○及陳斌魁之證述為其論據。訊據
    被告堅詞否認有何竊盜犯行，辯稱：伊沒有偷錢等語。被告
    之選任辯護人為其辯稱：本件被告並無任何竊盜之行為，實
    係於案發時地，因任職公司之工資不高，且又積欠公司款項
    ，遭公司按月扣款，生活困難，故欲另覓薪水較高之工作，
    然因尚積欠公司款項，始不告而別，然並無任何竊盜之行為
    等語
四、經查：
（一）證據能力部分：
    １、按被告以外之人於偵查中向檢察官所為之陳述，除顯有
        不可信之情況者外，得為證據，刑事訴訟法第一百五十
        九條之一第二項定有明文。次按刑事訴訟法第一百五十
        八條之三規定：「證人、鑑定人依法應具結而未具結者
        ，其證言或鑑定意見，不得作為證據。」所謂「依法應
        具結而未具結者」，係指檢察官或法官依刑事訴訟法第
        一百七十五條之規定，以證人身分傳喚被告以外之人（
        證人、告發人、告訴人、被害人、共犯或共同被告）到
        庭作證，或雖非以證人身分傳喚到庭，而於訊問調查過
        程中，轉換為證人身分為調查時，此時其等供述之身分
        為證人，則檢察官、法官自應依本法第一百八十六條有
        關具結之規定，命證人供前或供後具結，其陳述始符合
        第一百五十八條之三之規定，而有證據能力。若檢察官
        或法官非以證人身分傳喚，而以告發人、告訴人、被害
        人或共犯、共同被告身分傳喚到庭為訊問時，其身分既
        非證人，即與「依法應具結」之要件不合，縱未命其具
        結，純屬檢察官或法官調查證據職權之適法行使，當無
        違法可言。而前揭不論係本案或他案在檢察官面前作成
        未經具結之陳述筆錄，係屬被告以外之人於偵查中向檢
        察官所為之陳述，本質上屬於傳聞證據，基於保障被告
        在憲法上之基本訴訟權，除該被告以外之人死亡、身心
        障礙致記憶喪失或無法陳述、滯留國外或所在不明而無
        法傳喚或傳喚不到、或到庭後拒絕陳述等情形外，如已
        經法院傳喚到庭具結而為陳述，並經被告之反對詰問，
        前揭非以證人身分而在檢察官面前未經具結之陳述筆錄
        ，除顯有不可信之情況者外，依刑事訴訟法第一百五十
        九條之一第二項，仍非不得為證據，惟應於判決內敘明
        其符合傳聞證據例外之理由。不能因陳述人未經具結，
        即一律適用本法第一百五十八條之三之規定，排除其證
        據能力，最高法院九十七年度臺上字第一三七三號著有
        判決意旨可資參照。查，（一）證人乙○○於九十七年
        九月十六日偵查中具結向檢察官所為之證述、證人丙○○、己○○及陳斌魁於九十七年十二月二十三日偵查中
        分別具結向檢察官所為之證述，均無任何顯不可信之情
        況，依刑事訴訟法第一百五十九條之一第二項規定，自
        均得為證據。（二）證人甲○○及戊○○於九十七年四
        月十六日、九月十六日偵查中均經檢察官誤以告訴人身
        分而非以證人身分傳喚到庭訊問，惟其等身分既均非證
        人，即與「依法應具結」之要件不合，縱未命其具結，
        純屬檢察官調查證據職權之適法行使，當無違法可言。
        是證人甲○○於九十七年四月十六日、九月十六日偵查
        中分別以告訴人身分向檢察官所為之陳述、證人戊○○
        於九十七年四月十六日偵查中以告訴人身分向檢察官所
        為之陳述及其等於九十七年九月十六日偵查中分別具結
        向檢察官所為之證述，固均屬被告以外之人於審判外向
        法官所為之陳述，惟均無顯有不可信之情況，依前開規
        定，屬於傳聞法則之例外，均得為證據，且復均無違背
        法定程序取得之情形。被告之選任辯護人於本院九十八
        年六月十二日準備程序期日中固以證人甲○○及戊○○
        於偵查中向檢察官所為之證述均係屬傳聞證據為由爭執
        其等證據能力，然按刑事訴訟法第一百六十六條以下所
        定詰問程序，僅於審判程序有其適用，偵查程序中檢察
        官固然基於其客觀義務，必須對於被告有利及不利之情
        形均一律注意（刑事訴訟法第二條第一項參照），惟偵
        查中檢察官主要係基於蒐集被告犯罪證據之目的以訊問
        證人，核與審判程序中法院需立於公正第三人地位，經
        由當事人之攻防，調查證人以認定事實之性質及目的有
        別，況偵查中訊問證人，法亦無明文必須傳喚被告使之
        得以在場，至刑事訴訟法第二百四十八條第一項前段雖
        規定「如被告在場者，被告得親自詰問」，然在偵查之
        目的及法律之條文規範結構下，事實上亦難期被告有於
        偵查中行使詰問權之機會，是應認我國現行法制中，偵
        查中被告對於證人之對質詰問權，並非必然需受到保障
        之權利，惟法院於審判中欲使用偵查時訊問證人之筆錄
        時，基於審判期日即應保障被告對質詰問權之法理，除
        被告於審判中放棄對該證人之反對詰問權，而得依刑事
        訴訟法第二百八十八條第二項前段規定以宣讀該證人於
        審判外陳述或告以要旨等簡便調查證據方式為之者外，
        法院仍應傳喚該陳述人到庭，使被告或其辯護人有行使
        反對詰問權之機會，否則該證人在偵查中向檢察官所為
        之陳述，縱使已經具結，且無顯不可信之情況，仍屬未
        經完足調查之證據，最高法院九十六年度臺上字第一八
        七○號著有判決意旨可資參照。本案證人甲○○及戊○○嗣已於本院九十八年六月二十三日審判期日中分別以
        證人身分到庭陳述，並分別賦予被告及其選任辯護人對
        質詰問之機會，則前開證人甲○○及戊○○於偵查中之
        證述，雖均屬被告以外之人於審判外之陳述，其等瑕疵
        應認已治癒，而均具有證據能力。
    ２、次按被告以外之人於檢察事務官、司法警察官或司法警
        察調查中所為之陳述，與審判中不符時，其先前之陳述
        具有較可信之特別情況，且為證明犯罪事實存否所必要
        者，得為證據，刑事訴訟法第一百五十九條之二定有明
        文。所謂「顯有不可信性」與「相對特別可信性」，係
        指陳述是否出於供述者之真意、有無違法取供情事之信
        用性而言，故應就偵查或調查筆錄製作之原因、過程及
        其功能等加以觀察其信用性，據以判斷該傳聞證據是否
        有顯不可信或有特別可信之情況而例外具有證據能力，
        又先前之陳述如係出於自然之發言、臨終前之陳述或違
        反自己利益之陳述等，則在此特別情形下所為之陳述，
        其虛偽之可能性通常較低，可信程度相對提高，而可信
        之特別情況應依陳述時之客觀情況綜合比較判斷，即先
        前陳述須未受污染，且無不當外力介入，最高法院九十
        四年度臺上字第六二九號、第五四九○號、第五六八一
        號判決意旨可供參照。查，證人甲○○於九十六年十二
        月十二日、二十日警詢時之供述、證人戊○○於九十六
        年十二月二十日警詢時之供述，依刑事訴訟法第一百五
        十九條第一項之規定，固均無證據能力，惟證人甲○○
        及戊○○於本院九十八年六月二十三日審判期日中分別
        以證人身分到庭作證，本院自得參酌其等於本院審理暨
        警詢中之證詞，苟警詢時之證詞，與審判中所述不符部
        分，具有較可信之特別情況，且為證明犯罪事實存否所
        必要者，得為證據。又證人證人甲○○於九十六年十二
        月十二日、二十日分別接受臺北市政府警察局萬華分局
        員警詢問、證人戊○○於九十六年十二月二十日接受臺
        北市政府警察局萬華分局員警詢問，距其等於本院九十
        八年六月二十三日審判期日中分別到庭作證，至少已相
        隔達一年六月之久，足認其等於警詢時之記憶應較本院
        審理時清晰，且顯然較無外力干擾或介入而為陳述，其
        等於警詢時之陳述，亦無違法取供或其他不自由之情形
        ，自堪認其等於警詢所為證述之客觀外部情況，當有可
        信性特別情況。參以其等證述涉及被告有無竊盜之事實
        ，乃用以證明被告犯罪與否，是其等證詞對被告犯罪事
        實之存否具有必要性，亦堪認定。從而，本院認其等警
        詢筆錄符合前述「可信性」及「必要性」要件，倘其等
        於警詢時所為之陳述與本院審理中之證述不符，其等先
        前之陳述具有較可信之特別情況，且為證明犯罪事實存
        否所必要者，自得為證據。至於其等於警詢時所為之陳
        述與本院審理中之證述並無彼此不符者，依刑事訴訟法
        第一百五十九條之二規定反面解釋，應認證人甲○○及
        戊○○於警詢時之陳述無證據能力。
    ３、又按除顯有不可信之情況外，從事業務之人於業務上或
        通常業務過程所須製作之紀錄文書、證明文書得為證據
        ，刑事訴訟法第一百五十九條之四第二款定有明文。經
        查，佳訊達國際有限公司九十六年十二月五日（星期三
        ）營業日報表、佳訊達國際有限公司九十六年十二月六
        日（星期四）營業日報表、佳訊達國際有限公司九十六
        年十二月七日（星期五）營業日報表、佳訊達國際有限
        公司九十六年十二月八日（星期六）營業日報表、佳訊
        達國際有限公司九十六年十二月十日（星期一）營業日
        報表、佳訊達國際有限公司九十六年十二月十一日（星
        期二）營業日報表、佳訊達國際有限公司九十六年十二
        月十一日（星期二）營業日報表、佳訊達國際有限公司
        九十六年十二月十二日（星期三）營業日報表及佳訊達
        國際有限公司九十六年十二月十三日（星期四）營業日
        報表均為從事業務之人於業務上或通常業務過程所須製
        作之紀錄文書，可信度甚高，均查無顯不可信之情況，
        依前開刑事訴訟法第一百五十九條之四第一款、第二款
        之規定，自均得為證據。
    ４、再按被告以外之人於審判外之言詞或書面陳述，除法律
        有規定者外，不得作為證據。被告以外之人於審判外之
        陳述，雖不符前四條之規定，而經當事人於審判程序同
        意做為證據，法院審酌該言詞陳述或書面陳述作成時之
        情況，認為適當者，亦得為證據。當事人、代理人或辯
        護人於法院調查證據時，知有刑事訴訟法第一百五十九
        條第一項不得為證據之情形，而未於言詞辯論終結前聲
        明異議者，視為有前項之同意，刑事訴訟法第一百五十
        九條第一項、第一百五十九條之五分別定有明文。查，
        本案所據以認定事實之其餘證據，部分屬傳聞證據，惟
        檢察官、被告及其選任辯護人均未於本院言詞辯論終結
        前聲明異議，本院審酌該等言詞或書面陳述作成之情況
        ，並無非出於任意性或不正取供，或違法或不當情事，
        且客觀上亦無不可信之情況，堪認為適當，依刑事訴訟
        法第一百五十九條之五第二項規定，均得作為證據，先
        予敘明。
（二）被告自九十五年十二月十九日起任職於址設臺北市○○區
      ○○路一段一五八號一樓之告訴人公司擔任倉庫管理兼出
      納一職，因業務知悉告訴人大筆資金均存放在證人戊○○
      之抽屜上鎖保管，嗣於九十六年十二月十二日下午四時五
      十分許，未告知任何人即自行離職等情，業據被告於本院
      審理時所不爭執，復經證人甲○○、戊○○及乙○○於九
      十七年九月十六日偵查中及本院九十八年六月二十三日審
      判期日中分別到庭證述屬實，堪信為真實。
（三）告訴人所有之現金七十二萬七千元於九十六年十二月十二
      日下午二時許起至同日下午五時許內某時，在址設臺北市
      萬華區○○路○段一五八號一樓之告訴人公司辦公室內不
      見之事實，固經證人甲○○於九十七年四月十六日偵查中
      先以告訴人身分到庭指稱：伊等先發現被告不見，找了後
      才發現錢不見等語，復於九十七年四月十六日偵查中以告
      訴人身分供稱：伊等進貨都是用現金，所以才有七十二萬
      七千元現金等語，再於本院九十八年六月二十三日審判期
      日中到庭證稱：戊○○會告訴伊說，他需要用多少錢希望
      公司準備，伊就會在三點半前從銀行領出來交給他們，沒
      有用完就放到隔天，伊在九十六年十二月六日領出六十萬
      元，交給被告，伊等每天會由戊○○或陳經理將戊○○抽
      屜內的現金拿出來，交給李在英盤點，盤點後失竊金額是
      七十二萬七千元等語、證人戊○○於九十七年四月十六日
      偵查中先以告訴人身分到庭指稱：伊將現金鎖在櫃子中，
      打開發現錢不見，被告也不見等語，復於九十七年九月十
      六日偵查時以證人身分到庭證稱：當天伊四點多有事出去
      ，後來大約是五點多的時候，公司陳經理打電話給伊說他
      找不到被告，伊就趕快叫陳經理看伊抽屜裡的金錢在不在
      ，他說不在了，伊就叫陳經理看被告保管的收銀機內的金
      錢在不在，他也說不在，伊就趕快回公司，然後伊從被告
      掌管的倉庫開始盤點，也發現少了二臺手機，一臺是ＮＯ
      ＫＩＡ  六○六○、一臺是ＳＯＮＹＥＲＩＣＳＯＮ  Ｗ
      九一○等語，又於本院九十八年六月二十三日審判期日中
      到庭證稱：當日陳寅淵經理問伊有沒有請被告出去，伊說
      沒有，陳經理說被告已經出去不見一個多小時，伊就請陳
      寅淵經理幫伊看抽屜裡面的錢還在不在，他就發現裡面的
      七十萬元已經不見，拿起來是空空的，後來伊等再檢查收
      銀機，裡面也有兩萬多元不見了，後來伊等整個內部的倉
      庫手機盤點，也發現兩隻手機不見等語，並有佳訊達國際
      有限公司九十六年十二月十一日（星期二）營業日報表、
      佳訊達國際有限公司九十六年十二月十二日（星期三）營
      業日報表及佳訊達國際有限公司九十六年十二月十三日（
      星期四）營業日報表等件在卷可稽，可堪認定。然究竟係
      何人以何方式竊取告訴人所有上開七十二萬七千元現金，
      則無從由客觀上告訴人前開所有七十二萬七千元現金遭竊
      之事實，即得遽認竊取告訴人所有前開七十二萬七千元現
      金之行為人為被告。
（四）惟證人甲○○於九十六年十二月十二日警詢時先供稱：伊
      等是在今日（指九十六年十二月十二日）下午六時四十分
      許清點公司物品時，發現公司放在主管戊○○抽屜中的公
      款七十二萬七千元及放在倉庫裏的手機兩部不見，因為平
      常主管不在，都是由他代收公款及存有公款鑰匙，今天公
      司發現被告無故離開公司，公司隨即清點財物，才發現上
      記物品不見了，經聯絡被告均無法聯繫到本人，所以才會
      指稱被告涉嫌侵占公司遺失的財物等語，復於本院九十八
      年六月二十三日審判期日中到庭證稱：伊知道被告保管的
      收銀機內有二萬七千元等語。而證人戊○○於九十六年十
      二月二十日警詢時先供稱：當天（十二）日伊大約下午四
      時出去用餐，約下午六時左右回來，用鑰匙打開抽屜，發
      現抽屜內的七十萬元整不見了，再清點被告所保管之收銀
      機內二萬七千元也不見了，再清點被告所保管之倉庫的手
      機也發現手機不見了兩部等語，復於九十七年九月十六日
      偵查時以證人身分到庭證稱：因為當天下午五、六點左右
      ，有貨款要付，所以抽屜內七十萬元都是貨款。大約五點
      多的時候，公司陳經理打電話給伊說他找不到被告，伊就
      趕快叫陳經理看伊抽屜裡的金錢在不在，他說不在了，伊
      就叫陳經理看被告保管的收銀機內的金錢在不在，他也說
      不在，被告保管的收銀機內有七萬多元，全部都不見，（
      經質疑與告訴狀所載不同後，改稱）應該是二萬七千元，
      全部都被被告帶走了，還有留零錢等語，再於本院九十八
      年六月二十三日審判期日中到庭證稱：當天下午沒有要付
      款給廠商，但禮拜四要付貨款給聯成和馬輚兩家廠商，被
      告當日（星期三）就一直跟伊要這兩家廠商的錢等語。又
      證人丙○○於九十七年十二月二十三日偵查中固以證人身
      分到庭證稱：案發當天麥經理和陳經理都不在公司時，伊
      有看到被告坐到經裡的位置上，伊就繼續做事，伊沒有占
      被告的位置，伊等都有自己的位置，不需要去坐別人的位
      置，除非是經理叫伊等去弄東西，不然伊等很少去坐他們
      的位置等語，惟於本院九十八年六月二十三日審判期日中
      則證稱：伊在九十六年十二月十二日下午沒有看到被告坐
      在麥經裡的位置上，伊不知道被告有無坐在經裡的位置，
      伊等在做自己的工作等語，則證人甲○○對於告訴人失竊
      之七十二萬七千元現金究係均存放在證人戊○○抽屜內，
      或其中二萬七千元現金係存放在被告保管之收銀機內之供
      述、證人戊○○對於案發當日係由其或案外人陳寅淵開啟
      抽屜及告訴人當日有無預定支付款項予廠商等供述、證人
      丙○○對於其於案發當日下午有無目睹被告坐在證人戊○○位置上之供述均前後不一，其等供述之憑信性，顯非無
      疑。遑論證人甲○○於本院九十八年六月二十三日審判期
      日中到庭證稱：伊等沒有辦法確定當天在戊○○離開公司
      前，其抽屜內有無七十二萬元現金，伊會知道被告保管的
      收銀機內有二萬七千元，也是戊○○和另外一位外務告訴
      伊的等語明確，而證人戊○○於本院同日審判期日中到庭
      證稱：最後確定七十萬元還在抽屜的時間是下午兩點多的
      時候，盤點少兩隻手機是根據手機的電腦庫存表清查出來
      的，當日的手機庫存還有幾百隻，當天伊人不在，沒有看
      到被告拿走現金和手機等語甚明，證人甲○○、戊○○及
      甲○○既均未親眼見聞被告有何竊盜之行為，本院自難依
      據證人甲○○、戊○○及甲○○前開證述，即得遽認竊取
      告訴人所有前開現金之行為人為被告。
（五）又證人乙○○於九十七年九月十六日偵查時固以證人身分
      到庭證稱：九十六年十二月十二日當天快五點，伊要準備
      出去送貨時，看到被告坐在麥經理的位置上，因為公司有
      規定，一般職員不能坐在經裡的位置上，伊就很懷疑為什
      麼被告坐在那裡等語，然證人乙○○於本院九十八年六月
      二十三日審判期日中則到庭證稱：伊在九十六年十二月十
      二日下午，有看到被告坐在麥經理的位置上用電腦輸入貨
      物，因為伊離開的時候看到被告在動滑鼠螢幕等語，則證
      人乙○○前開證述至多僅得證明被告曾至證人戊○○之坐
      位，然證人乙○○並未親眼見聞被告有何竊盜之行為，本
      院自難因證人乙○○前開證述而對被告為不利之認定。
（六）再者，證人己○○於九十七年十二月二十三日偵查中到庭
      證稱：九十六年七、八月時，伊在手機盤商「六二屋」任
      職，伊在之前就有跟主管提過要離職了，申請很久，但是
      他們都不准，所以伊直接就不去上班了，然後伊的主管黃
      大倫在九十六年十二月十一日當天下午就叫伊回去辦離職
      手續，被告是九十六年十二月十二日離職的，因為不知道
      要怎麼向他們公司提離職，所以用不告而別的方式。伊等
      打算要賣小吃，伊等的攤子在今年一月多的時候，在華視
      那邊賣甜不辣，小吃攤的資金五萬元是伊出的，這些東西
      都是在環河南路那邊買二手的東西，材料則是去濱江市場
      買，因為生意不好，所以伊在二月份就開始在找工作，攤
      子留給被告經營，伊等經營到三、四月份截止，又被告等
      離職後，還有繼續住在永和市的地址，伊有看被告打電話
      回家，他家人沒有告訴他法院有傳票給他等語；而證人陳
      斌魁於同日偵查中則證稱：被告從以前很小的時候，就很
      少回家，就算回家也住幾天就離開了，被告在入公司時，
      他填緊急聯絡人是伊，聯絡地址是伊長安西路工作地址，
      被告實際上沒有住在聯絡地址，九十六年十二月十二日被
      告從公司不告而別後，告訴人公司老闆娘有與伊聯繫，大
      概是跟伊說被告突然走掉，好像是說他偷了公司的錢，伊
      跟他說打打看被告的電話，後來打給被告好像是收不到訊
      號，後來他老闆娘有再打來，伊就跟他說目前好像聯絡不
      到，伊後來有用簡訊及電子郵件告訴被告說公司在找他，
      被告有打電話回家，也有一次有收到被告的電子郵件，他
      說事情不是公司講的那樣，伊一直發電子郵件跟他說要出
      面講清楚，被告後來跟伊說因為欠老闆娘很多錢，伊覺得
      他每個月還老闆這樣的錢，他所剩的錢不多，所以要離職
      。伊是因為被告被通緝緝獲後，才回家問伊母親，才發現
      伊母親都把好幾張紅色的單子收著，伊家裡的老人根本不
      知道那是什麼東西等語，又證人甲○○於九十七年九月十
      六日偵查中以告訴人身分指稱：因為被告有欠公司錢，告
      訴人每個月扣被告八千元等語，參酌被告及證人己○○於
      九十六年十二月十二日前後，並無任何大量存款之行為，
      且被告於九十六年十二月十四日仍有提款二萬元之行為等
      事實，有中國信託商業銀行股份有限公司九十八年七月二
      十日中信銀字第○九八二二二七一二○八九八七號函、日
      盛國際商業銀行股份有限公司九十八年七月二十七日日銀
      字第○九八二Ｗ○○○九七六一○號函、華泰商業銀行九
      十八年七月二十一日（九八）華泰總古亭字第○六三○六
      號函及其檢附華泰商業銀行古亭分行存摺客戶資料明細表
      、臺灣中小企業銀行松江分行九十八年七月二十一日九八
      松江字第一六三號函、臺北富邦商業銀行股份有限公司營
      運作業部九十八年七月二十日北富銀營作字第九八一五七
      七三號函及其檢附存款往來歸號查詢、臺北富邦銀行各類
      存款歷史對帳單、華南商業銀行松山分行九十八年七月三
      十日華松存字第○九八三一二號函及其檢附華南商業銀行
      存款往來明細表、第一商業銀行復興分行九十八年七月二
      十四日一復字第一一七號函及其檢附第一商業銀行存摺存
      款客戶資料查詢單、安泰商業銀行松山分行九十八年七月
      二十一日（九八）安松山字第○九八七○○○○七三號函
      及其檢附客戶存提記錄查詢單、臺新國際商業銀行九十八
      年七月十六日臺新作文字第九八一一一三二號函及其檢附
      臺幣存款歷史交易明細查詢、聯邦商業銀行九十八年七月
      二十七日（九八）聯銀業管字第一二○九八號函、臺北市
      第九信用合作社九十八年七月二十日北市九信社業字第一
      八五一號函及其檢附存摺內容查詢、臺中商業銀行股份有
      限公司九十八年七月二十四日刑事陳報狀所檢送交易明細
      、合作金庫商業銀行復旦分行九十八年七月二十九日合金
      復旦字第○九八○○○二八四七號函等件在卷可稽，果被
      告確有檢察官所指訴前開竊盜告訴人七十二萬七千元現金
      之行為，則被告斯時身邊應有數十萬元現金，何以需向臺
      新國際商業銀行提款二萬元？益證被告所辯上情，確屬信
      而有徵，檢察官以證人己○○、陳斌魁前開證述遽認被告
      自行離職後，公司及家人均無法聯絡被告，而有竊盜之行
      為等情，容有誤會。
五、綜上所述，本件依公訴人所舉之證據與所指出之證明方法尚
    未足使本院確信被告有檢察官所指上開竊盜犯行，而有合理
    之懷疑。此外，復查無其他積極確切證據足證被告確有檢察
    官所指之竊盜行為，依照前開之說明，不能證明被告犯罪，
    自應為被告無罪之諭知。
據上論斷，應依刑事訴訟法第二百八十四條之一、第三百零一條
第一項前段，判決如主文。
本件經檢察官申心蓓到庭執行職務
中    華    民    國    98    年    10    月    23    日
                  臺灣臺北地方法院刑事第六庭
                      法      官  雷淑雯
以上正本證明與原本無異。
如不服本判決，應於判決送達後十日內，向本院提出上訴狀。（
應抄附繕本）。告訴人或被害人如對於本判決不服者，應具備理
由請求檢察官上訴，其上訴期間之計算係以檢察官收受判決正本
之日期為準。
                      書  記  官  胡詩唯
中    華    民    國    98    年    10    月    23    日


司法院資訊處製作；財團法人民間司法改革基金會備份。
